Inventaris van het archief van dr. L.G.M. Jaquet [geboortejaar 1912], 1936-1990
Nationaal Archief, Den Haag
Collectie 552 L.G.M. Jaquet
Jaquet
1936-1990
C22517
1.90 meter;; 62 inventarisnummers.
Normale geschreven, getypte en gedrukte documenten, geen bijzondere handschriften.
Nationaal Archief, Den Haag
L.G.M. Jaquet, 1912 - ?
L.G.M. Jaquet was bestuursambtenaar in Nederlands-Indië. Het archief bevat stukken betreffende de schadeloosstelling van slachtoffers van de Japanse bezetting in Nederlands- Indië, collegedictaten over Japan, stukken betreffende zijn contacten met Sukarno, stukken betreffende zijn verschillende publicaties en stukken met betrekking tot zijn (bestuurs-)lidmaatschap van verschillende verenigingen.
Archiefvorming
Geschiedenis van de archiefvormer
Dr. L.G.M. Jaquet werd op 20 januari 1912 in Middelburg geboren. Hij studeerde indologie in Leiden en promoveerde in 1935. Daarna was hij ambtenaar en hoofdambtenaar Binnenlands Bestuur in Nederlandsch-Indië. Tijdens de Japanse inval was hij gedetacheerd bij de dienst Oost-Aziatische Zaken, Japanse afdeling. Na zijn internering was hij in 1945 betrokken bij de N.E.F.I.S. en vanaf 1947 was hij hoofd van de afdeling Voorlichting van het Departement van Binnenlandse Zaken in Batavia. Als zodanig had hij enige invloed op de presentatie van het Nederlandse regeringsbeleid in Nederlandsch-Indië.
Na zijn repatriëring naar Nederland bleef hij actief in de buitenlandse politiek. Van 1952 tot 1964 was hij werkzaam bij het Ministerie van Buitenlandse Zaken als Plaatsvervangend chef van de Directie Oosten en later als Directeur voor Afrika en het Midden-Oosten. Als ministerieel ambtenaar was hij betrokken bij de uitvoering van het Nederlands-Japans vredesverdrag, dat onder meer de schadeloosstelling van slachtoffers van de Japanse bezetting in Nederlandsch-Indië regelde. In 1961 was hij toegevoegd aan de Nederlandse delegatie van de Algemene Vergadering der Verenigde Naties. Van 1964 tot 1972 was hij voorzitter van het Nederlands-Genootschap voor Internationale Zaken en hoofdredacteur van "Internationale Spectator". In 1969 werd hij aangezocht voor een bijzondere leerstoel voor de veiligheid en vrede aan de rijksuniversiteit in Utrecht; na acties van de studenten, die hierin een pro-atlantische tegenhanger zagen van het polemologisch instituut in Groningen, werd deze benoeming in 1972 ongedaan gemaakt.
Jaquet werd toen benoemd tot gevolmachtigd minister-civiel plaatsvervangend commandant van het Nato Defence College in Rome en vertegenwoordigde van 1976 tot 1978 het Ministerie van Buitenlandse Zaken in het Defensie Studiecentrum in Den Haag. Nadien maakte hij naam als historicus over het Nederlands beleid ten aanzien van de Indonesische onafhankelijkheid en kwam hij op voor de belangen van de binnenlandse bestuursambtenaren uit die periode.
Geschiedenis van het archiefbeheer
Jaquet ordende zijn eigen archief en deelde het in in dossiers op onderwerp. Hierin werden zowel eigentijdse stukken opgenomen als naderhand verzameld bronnenmateriaal.
De verwerving van het archief
Schenking (van een niet overheidsarchief)
Inhoud en structuur van het archief
2.21
Selectie en vernietiging
Achteraan is een lijst van door Jaquet gevormde dossiers opgenomen die in hun geheel niet voor blijvende bewaring in aanmerking zijn gekomen. Deze stukken zijn dubbelen van reeds aan het Algemeen Rijksarchief overgedragen archiefbescheiden. In de toekomst kunnen nog meer doublures uit dit archief worden verwijderd.
Aanwijzingen voor de gebruiker
Openbaarheidsbeperkingen
Volledig openbaar.
Materiële beperkingen
Aanvraaginstructie
Openbare archiefstukken kunnen online worden aangevraagd en gereserveerd. U kunt dit ook via de terminals in de studiezaal van het Nationaal Archief doen. Om te kunnen reserveren dient u de volgende stappen te volgen:
U maakt een profiel aan op www.gahetna.nl, en logt vervolgens in
Via de archiefinventaris (alleen de beschrijvingen met rode nummers) selecteert u het gewenste archiefstuk door op de knop 'Reserveren' te klikken
In het volgende scherm geeft u aan op welke dag u het archiefstuk wilt inzien
Indien u zich bevindt in de studiezaal en een tafelnummer heeft ontvangen kunt u dit nummer vermelden. Als u geen tafelnummer heeft kunt u tafelnummer 777 laten staan
Vervolgens bevestigt u uw reservering door deze te versturen.
Verwant materiaal
Beschikbaarheid van kopieën
Beschrijving van de series en archiefbestanddelen
- JAPAN EN CHINA., I.
  - Dossier I, 1. Documentatie inzake zuidwaartse bewegingen van Japan, het voorspel van de Pacific-oorlog, de Amerikaans-Brits-Nederlandse embargomaatregelen van juli 1941. Fotokopieën van artikelen en van de telegramwisseling tussen het Ministerie van Kolonien en de Gouverneur-Generaal van Nederlandsch-Indië in 1941., 1
  - Dossier I, 2. Anoniem rapport inzake de organisatie van de diensten voor Chinese en voor Japanse Zaken en de Dienst der Oost-Aziatische Zaken, 1946, met later toegevoegde documentatie., 1946 en z.j.; 2
  - Dossier 1, 3: "Japansche bezetting". Ingekomen rapporten, houdende informatie over de Japanse agressie en het Japanse optreden in Nederlandsch-Indië., 1946-1968.; 3
  - Dossier 1, 3: "Japansche bezetting". "Internationale samenwerking en San Francisco-conferentie" Anoniem rapport over de conferentie in Dumbarton Oaks., 18 juni 1945.; 4
  - Dossier I,4: "Tijdtafel" van de geplande Japanse agressie op Nederlandsch-Indië, opgesteld door de Procureur-Generaal bij het Hooggerechtshof van Nederlandsch-Indie., 1947.; 5
  - Dossier I,3 en I,4: Teksten van pamfletten, verspreid door de Republik Indonesia en van Indonesiërs die protesteren tegen de Japanse connecties van ir. Sukarno., 1945-1946.; 6
  - Dossier I,5: Stukken betreffende de directie Oost-Azië van het Ministerie van Buitenlandse Zaken, met politieke nota's van het ministerie., 1956-1957.; 7
  - Dossier I,5: Stukken betreffende Nederlands-Japanse betrekkingen en informatie over Japan door het Ministerie van Buitenlandse Zaken., 1957-1989.; 8
    Enkele stukken in dit dossier betreffende regelingen met betrekking tot de schadeloosstelling van slachtoffers van de Japanse bezetting zijn nog niet overgedragen.
  - Dossier I,6: Briefwisseling van Jaquet als lid van de Nederlandse delegatie voor de besprekingen van de verwezenlijking van het Stikker-Yoshida-akkoord inzake schadeloosstelling van slachtoffers van de Japanse bezetting in Nederlandsch-Indië., 1955.; 9
  - Dossier I,7: Documenten en kranteknipsels over de besprekingen van de verwezenlijking van het Stikker-Yoshida-akkoord inzake schadeloosstelling van slachtoffers van de Japanse bezetting in Nederlandsch-Indië, met geleidebrieven., 1955.; 10
  - Dossier I,8: Rapport "Beelden van Japan in het vooroorlogse Nederlandsch-Indië", resultaten van een doctoraal werkcollege onder redactie van mevrouw E. Locher-Scholten., Leiden, 1987.; 11
  - Dossier I,9: Teksten van colleges over Japan in het Institute for Social Studies., 1955.; 12
  - Dossier I,9: Stukken betreffende diverse colleges aan universiteiten en hogescholen over Japan., 1968-1982.; 13
  - Dossier I,10: Nota van het hoofd van de Oost-Aziatische Afdeling van het Ministerie van Buitenlandse Zaken over het Chinese communisme, met commentaar van het Sinologisch Instituut van de rijksuniversiteit in Leiden., 1951.; 14
- NAOORLOGS NEDERLANDSCH-INDIE., II.
  - Dossier II,1: Brieven, reisverslagen en memoranda van Jaquet als hoofd van de afdeling Voorlichting van het departement van Binnenlandse Zaken in Batavia met betrekking tot het voorlichtings- en propagandabeleid., 1947-1949.; 15
  - Dossier II,2 (inv.nr. 16): Vergadernotities van de "Grote Kumpulan", (de wekelijkse bijeenkomst van de voorlichtingsambtenaren). Gestencild, nr. 13-92., 1947-1949.; ---
    Zie archief Rapportage Indonesië, nummer toegang ##, inventarisnummer 50.
  - Dossier II,3 (inv.nr. 17): Mailbrief, vetrouwelijk bulletin van de Regeringsvoorlichtingsdienst. Gestencild, nr. 1-70., 1948-1949.; ---
    Zie archief Rapportage Indonesië, nummer toegang ##, inventarisnummer 42.
  - Dossier II,4: Nota van Jaquet, houdende herinneringen aan zijn contacten met ir. Sukarno in Bengkoelen, 1938-1940, met bijlagen betreffende het vooroorlogse optreden van Sukarno., 1970 en z.j.; 18
  - Dossier II,5: Doublures van archiefstukken van de Algemene Secretarie en de Nederlandse delegatie in de Rondetafelconferentie over de Rondetafelconferentie., ---
  - Dossier II,6: Algemene gegevens betreffende het binnenlands bestuur en de opzet van federatieve bestuursstructuren in Indonesië: afschriften van beschikkingen, rapporten en teksten van voorlichtingsberichten, met rapporten over het functioneren van deelraden., 1947-1949.; 19
  - Dossier II,7: Nieuwsbulletins, uitgebracht tijdens de activiteiten van de Commissie-Generaal voor Nederlandsch-Indië., 1947.; 20
  - Dossier II,7: Verzamelde stukken betreffende ontwikkelingen binnen de Repubik Indonesia en de communistische dreiging., 1948-1949.; 21
  - Dossier II,8: Verzamelde stukken betreffende ontwikkelingen binnen de Repubik Indonesia en de communistische dreiging., 1948-1949.; 22
  - Dossier II,9: Rapport van Oejeng Soewagana over de staatsgreep van 1 oktober 1965 in het Engels, Rapport van Oejeng Soewagana, "De mislukte communistische coup van 1965" Referaat van J.J.P. de Jong, "De 30 september-beweging in Indonesië, een onderzoek naar de rol van de PKI en Soekarnö., Juni 1970.; 23
  - Dossier II,10: Stukken betreffende het bureau Oost Azië en Pacific van het Ministerie van Buitenlandse Zaken met door dit bureau verspreide nota's over het Nederlandse standpunt inzake Nieuw-Guinea en stukken betreffende Nederlands-Australische samenwerking inzake Nieuw-Guinea., 1954-1956.; 24
  - Dossier II,11: Stukken betreffende Jaquets monografie Aflossing van de wacht: Briefwisseling en interviews met Abdulkadir Widjojoadmodjo, J.G. de Beus, H.N. Boon, A.E. Kersten, P.J. Koets, J.M.A.H. Luns, D.U. Stikker, A.F.L. Tjarda van Starkenborch Stachouwer e.a.; Stukken betreffende recensies van het boek., 1979-1981.; 25
  - Dossier II,11: Ingekomen brief van A.H.J. Lovink met vertrouwelijke gegevens., 25A
  - Dossier II,12: Stukken betreffende Jaquets monografie Minister Stikker en de souvereiniteitsoverdracht aan Indonesië., 1979-1989.; 26
  - Dossier II,13: Kopieën van buitenlandse artikelen, ingekomen manuscripten en samenvattingen van literatuur over het Nederlandse regeringsbeleid inzake het Indonesische vraagstuk in 1946-1950., 1950-1990.; 27
  - Dossier II,13: Fotokopieën van de telegramwisseling in code van de ministeries van Overzeese Gebiedsdelen en Buitenlandse Zaken met de Hoge Vertegenwoordiger van de Kroon, met lijsten, samengesteld door het Ministerie van Buitenlandse Zaken., 1980-1981.; 28-33
    De originele telegrammen zijn overgedragen aan het Algemeen Rijksarchief, maar bevinden zich niet in chronologische volgorde.
    - Telegrammen van september 1948., 28
    - Telegrammen van oktober 1948., 29
    - Telegrammen van november 1948., 30
    - Telegrammen van december 1948., 31
    - Telegrammen van januari-maart 1949., 32
    - Telegrammen van april-mei 1949., 33
  - Dossier II,13: Kopieën van vertrouwelijke nota's aan het Ministerie van Binnenlandse Zaken te Batavia over de conferentie te Kalioerang. Gestencild., November-december 1948.; 34
  - Dossier II,13: Bronnenmateriaal inzake besprekingen tussen Nederland en de Verenigde Staten inzake de kwestie-Indonesië in 1948. Kopieën van archiefstukken van het Ministerie van Buitenlandse Zaken, met aantekeningen van Jaquet en memoranda van Van Wermerskerken., 1981.; 35
  - Dossier II,13: Diverse stukken betreffende het ontstaan van het Noordatlantisch verdrag en de voorbereiding van de souvereiniteitsoverdracht aan Indonesië in 1948-1949., 36
- REIZEN., III.
  - Dossier III,1: Stukken betreffende dienstreizen van Jaquet, plaatsvervangend chef van de Directie Oosten van het Ministerie van Buitenlandse Zaken naar Japan., 1953-1957.; 37
  - Dossier III,1: Stukken betreffende de Zuid-Pacific Commissie Review Conference in Canberra., April-mei 1957.; 38
  - Dossier III,1: Stukken betreffende de conferentie inzake Indo-China en Korea in Genève., 1954.; 39
  - Dossier III,2: Stukken betreffende dienstreizen van Jaquet, chef van de Directie Afrika en Midden-Oosten naar Liberia, Nigeria, Ghana, Senegal, Ivoorkust, Marokko, Tunesië, Algerije, Libye, Egypte; Irak, Iran, Jordanië, Syrië, Israel, en de Europees-Afrikaanse parlementaire conferentie in Straatsburg., 1960-1962.; 40
  - Dossier III,2: Stukken betreffende de voorbereiding van redevoeringen van de Nederlandse delegatie in de Algemene Vergadering van de Verenigde Naties in New York van 1961, in het bijzonder ten aanzien van Nieuw-Guinea., 41
  - Dossier III,3: Reisverslagen van Jaquet als secretaris en directeur van het Nederlands Genootschap voor Internationale Zaken naar Engeland, Indonesië, Canada en de Verenigde Staten., 1958-1971.; 42
  - Dossier III,3: Papieren, ontvangen als deelnemer aan het tweede forum over Europa en Azië in Tai Peh (Taiwan), 1979, met tekst van zijn aldaar gehouden interventie., 43
  - Dossier III,3: Stukken betreffende cursussen, gehouden als staflid van het Nato Defence College en rapporten over dit college voor het Ministerie van Buitenlandse Zaken, met cursusgidsen., 1958-1978.; 44
- DIVERSEN NEDERLAND., IV.
  - Dossier IV,1: Stukken betreffende conflicten rond de bijzondere leerstoel in de vredes- en veiligheidsvraagstukken aan de rijksuniversiteit in Utrecht en de voorgenomen benoeming van Jaquet., 1969-1975.; 45
  - Dossier IV,2: Kranteknipsels houdende artikelen van en over Jaquet, in het bijzonder inzake kwesties van internationale vrede en veiligheid., 1960-1979.; 46
    Voor de behandelde onderwerpen, zie ook de briefwisseling uit die jaren, lijstnummers 57-59.
  - Dossier IV,2: Redactioneel artikel in Bataviaasch Nieuwsblad houdende melding van Jaquets disseratie De industrialisatie van Japan [...] in verband met Indisch-Japanse economische betrekkingen., April 1936.; 47
  - Dossier IV,2: Stukken betreffende reacties van Jaquet op publicaties over Nederlandsch-Indië in de Tweede Wereldoorlog en de Indonesische onafhankelijkheidsstrijd., 1985-1987.; 48
  - Dossier IV,3: Stukken betreffende zijn lidmaatschap van de Atlantische Commissie., 1977-1987.; 49
  - Dossier IV,3: Adressen van oud-Indologen en uit Leiden afkomstige Indische bestuursambtenaren., 1976-1988.; 50
  - Dossier IV,3: Stukken betreffende zijn lidmaatschap en bestuurslidmaatschap van het Nederlands Genootschap voor Internationale Zaken., 1949-1987.; 51
    Voor de behandelde onderwerpen, zie ook de briefwisseling uit die jaren, lijstnummers 57-59 en voor buitenlandse reizen lijstnummer 42 en 43.
  - Dossier IV,3: Doctoraalscripties van Wilma van Leur en Coby van der Schroef over de geschiedenis van het Nederlands Genootschap voor Internationale Zaken, met correspondentie van Jaquet., 1984.; 52
  - Dossier IV,3: Stukken betreffende zijn (bestuurs-)lidmaatschap van de Europese Beweging in Nederland, Stichting Jason, Stichting Nederlandse Ereschulden, de Vereniging van Remonstranten Waakt en Weegt, de Remonstrantse Broederschap; het adviescollege van het Nederlands Instituut voor Vredesvraagstukken; de Vereniging Vrienden van Veere., 1970-1984.; 53
  - Dossier IV,3: Stukken betreffende zijn staflidmaatschap van het Nato Defence College., 1971-1977.; 54
  - Dossier IV,3: Ingekomen rapporten van de Wetenschappelijke Raad voor het Regeringsbeleid over de planning van hun werkzaamheden, in het bijzonder het buitenlands beleid., 1978-1979.; 55
  - Dossier IV,4, IV,5: Briefwisseling., 1946-1989.; 56-59
    - 1946-1949, 56
    - 1950-1975, 57
    - 1976-1986, 58
    - 1987-1989, 59
  - Dossier IV,5: Eigenhandig curriculum vitae en protocollen van wetenschappelijke interviews., 1976-1990.; 60
  - Overdrukken van artikelen in Internationale spectator., 1959-1988.; 61
  - Tijdschriften met artikelen over de Japanse bezetting en over Indonesië., 1949, 1952, 1972, 1980-1987.; 62
  - Tijdschriften met artikelen over internationale veiligheid en vrede., 1962-1989.; 63